【裁判字號】    89,易,473
【裁判日期】    900705
【裁判案由】    傷害等
【裁判全文】
臺灣新竹地方法院刑事判決                          八十九年度易字第四七三號
    公  訴  人  臺灣新竹地方法院檢察署檢察官
    被      告  乙○○
    選任辯護人  溫瑞鳳律師
右列被告因傷害等案件，經檢察官提起公訴（八十九年度偵字第一五０一號），本院
判決如左：
    主  文
乙○○損壞他人廣告招牌，足以生損害於他人，處拘役壹拾日，如易科罰金，以佰
元折算壹日。又傷害人之身體，處拘役貳拾日，如易科罰金，以參佰元折算壹日。應
執行拘役貳拾伍日，如易科罰金，以參佰元折算壹日。
    事  實
一、乙○○與丙○○為姐弟關係，兩人原即因故感情不睦，乙○○於民國八十八年十
    月十一日上午九時三十分許，在新竹市○○○路二五三號前，因細故與丙○○發
    生爭執，竟基於毀損之犯意，徒手將丙○○所有上寫「意麵」兩字之廣告招牌推
    倒而砸毀該廣告招牌，足生損害於丙○○。丙○○見乙○○砸毀上開招牌欲出手
    制止時，乙○○乃另基於傷害之犯意，徒手毆打丙○○之身體，並將丙○○身上
    所掛之項鍊拉斷，致丙○○受有右前胸條形擦傷一處、右上臂內側挫擦傷淤腫一
    處等傷害。
二、案經被害人丙○○訴請新竹市警察局第三分局報請台灣新竹地方法院檢察署檢察
    官偵查起訴。
    理  由
一、訊據被告乙○○固不諱言曾於右揭時地與告訴人發生爭執，惟矢口否認有何傷害
    及毀損之犯行，辯稱：伊沒有砸毀招牌，亦未出手毆打告訴人，當時是告訴人持
    鐵棍毆打伊，伊只用手擋住鐵棍，告訴人所受之傷害，應係告訴人徒手毆打伊時
    ，在掙扎中有撞到告訴人所造成的云云。經查，右揭犯罪事實，業據告訴人丙○
    ○迭於警、偵訊及本院審理時指述纂詳，核與目睹證人胡永成於本院八十八年度
    易字第一０七六號案件審理中到庭證述：「我在被告（即本案之告訴人）家做事
    ，我們合夥開麵店，早上約九時左右，被告下班回家，載小孩去上幼稚園，約九
    點半回來，我在店裡聽到外面有吵鬧的聲音，我出來看到告訴人（即本案之被告
    ）跌倒在地，他爬起來後就拿石頭去砸東西，沒看清楚是什麼東西，接下來就用
    拳頭去打被告停在門口藍色的廂型車，接著再空手去打招牌，．．．被告出來阻
    止告訴人，二人有拉扯．．．，招牌確實是告訴人砸的」等情（見本院八十八年
    度易字第一０七六號卷九十年三月一日審理筆錄），及目睹證人即萬家福公司之
    職員陳慶松證述：「萬家福是早上九點半營業，我去開電扶梯，我九點二十八分
    去開鐵捲門，聽到外面很吵，我看到告訴人（即本案之被告）拿安全帽從馬路往
    被告（即本案之告訴人）店裡跑，當時路邊有花盆，花盆旁邊是鐵板，他手拿安
    全帽丟，自己滑倒，安全帽也丟出去，又拿石頭砸，後來把招牌弄倒，我沒有看
    到有拉扯，當時客人有一、二十個要進場，我在招呼客人，並沒有很注意。」等
    語（見同上筆錄），均大致相符，並有告訴人被毆受傷之診斷證明書一紙及招牌
    毀損之照片九幀附卷可稽，而證人胡永成雖與告訴人合開麵店，惟其所為證言核
    與另一證人陳慶松所述之情節大致相符而無瑕疵，自堪採信，是被告確有右揭傷
    害、毀損犯行，應可認定。至被告聲請傳訊之證人蔡明珠、甲○○等人，因均未
    目睹被告與告訴人兩人爭執之情形，其等所為之證言自無從為被告有利之認定，
    從而，被告上開所辯，無非卸飾之詞，不足採信，其事證明確，犯行洵堪認定。
二、核被告乙○○所為，係犯刑法第二百七十七條第一項之傷害罪及同法第三百五十
    四條之毀損罪。又被告行為後，刑法第四十一條之規定，業經於九十年一月四日
    修正，並於同年月十日公布施行，於同年月十二日生效，而修正後之刑法第四十
    一條第一項之規定「犯最重本刑為五年以下有期徒刑以下之刑之罪，而受六個月
    以下有期徒刑之宣告，因身體、教育、職業、家庭之關係或其他正當事由，執行
    顯有困難者，得以一元以上三元（業據罰金罰鍰提高標準條例第二條前段規定，
    就其原定數額提高為一百倍折算一日）以下折算一日，易科罰金，但確因不執行
    所宣告之刑，難收矯正之效，或難以維持法秩序者，不在此限」，對於被告並無
    不利，依刑法第二條第一項前段之規定，適用裁判時之新法。其所上開兩罪，犯
    意各別，行為互殊，應予分論併罰。爰審酌被告之素行良好、與告訴人為姐弟關
    係，因細故即與告訴人發生爭執致毆傷告訴人、毀損物品、犯罪之手段、被害人
    所受之傷勢及其職業、家庭狀況、犯罪後否認犯行之態度、未與被害人達成和解
    等一切情狀，各量處如主文所示之拘役，並諭知易科罰金之折算標準，且定其應
    執行之刑及諭知易科罰金之折算標準。
據上論斷，應依刑事訴訟法第二百九十九條第一項前段，刑法第二條第一項前段、第
第二百七十七條第一項、第三百五十四條、第四十一條第一項前段、第五十一條第六
款，罰金罰鍰提高標準條例第一條前段、第二條，判決如主文。
本案經檢察官吳佳蒨到庭執行職務。
中      華      民      國      九十      年      七      月     五     日
                                臺灣新竹地方法院刑事第二庭
                                    法    官
如不服本判決，應於判決送達後十日內向本院提出上訴狀( 應附繕本 )，上訴於
臺灣高等法院。
附論罪科刑法條：
刑法第二百七十七條第一項
傷害人之身體健康者，處三年以下有期徒刑、拘役或一千元以下罰金。
刑法第三百五十四條
毀棄、損壞前二條以外之他人之物，或致令不堪用，足以生損害公眾或他人者，處二
年以下有期徒刑、拘役或五百元以下罰金。


司法院資訊處製作；財團法人民間司法改革基金會備份。
